【裁判字號】    98,交抗,562
【裁判日期】    980213
【裁判案由】    違反道路交通管理處罰條例
【裁判全文】
臺灣高等法院交通事件裁定             98年度交抗字第562號
  抗  告  人
  即受處分人  甲○○
上列抗告人因違反道路交通管理處罰條例案件，不服臺灣基隆地
方法院，中華民國98年1月8日所為裁定（97年度交聲字第412號
），提起抗告，本院裁定如下：
    主  文
抗告駁回。
    理  由
一、抗告意旨略以：抗告人於民國（下同）97年10月27日下午16
    時許，駕駛車牌號碼318－XQ號營業用小客車，行經臺北市
    ○○○路遼寧街口，經該路口設置之違規照相機測得抗告人
    有闖越紅燈之行為，惟抗告人駕車行經該路口時，因受前方
    遊覽車之高度影響，致抗告人無法判斷前方號誌燈號為何，
    並非刻意違規，抗告人所駕駛之計程車在該遊覽車之右側，
    依駕駛人在駕駛座上之角度及視線，實存有模糊空間，因此
    認抗告人有闖越紅燈之違規駕駛行為，並裁處罰鍰，實有失
    公允，詎原審未詳加審酌，即遽駁回抗告人之聲明異議，顯
    有未當，為此依法提起抗告，請求撤銷原裁定云云。
二、按駕駛人駕駛汽車，應遵守道路交通標誌、標線、號誌之指
    示，道路交通安全規則第90條前段定有明文。而汽車駕駛人
    ，行經有燈光號誌管制之交岔路口闖紅燈者，處新臺幣（下
    同）1800元以上5400元以下罰鍰，道路交通管理處罰條例第
    53條第1項定有明文；另汽車駕駛人駕駛汽車違反道路交通
    管理處罰條例第53條規定者，除應依該條所規定之罰鍰處罰
    外，並應予記違規點數3點，道路交通管理處罰條例第63條
    第1項第3款亦有規定。
三、查抗告人即受處分人甲○○於97年10月27日下午16時許，駕
    駛車牌號碼318－XQ號營業用小客車，行經臺北市○○○路
    遼寧街口處，因未遵守道路交通號誌之指示，經該路段設置
    之違規照相機測得抗告人有闖越該路口紅燈行駛之違規駕駛
    行為，經拍照採證後，由臺北市政府警察局交通警察隊員依
    法掣單舉發等事實，此為被告所不否認，並有臺北市政府警
    察局北市警交大字第A00000000號舉發違反道路交通管理事
    件通知單、交通部公路總局臺北區監理所基隆監理站基監字
    第裁42-A00000000號違反道路交通管理事件裁決書、臺北市
    政府警察局中山分局97年12月1日北市警中分交字第0973428
    8600號書函影本各乙紙及舉發違規採證照片2幀等附卷可稽
    ，觀諸卷附之舉發相片，抗告人所有車牌號碼318-XQ號營業
    用小客車係於紅燈亮後已達2.31秒後，仍超越停止線，繼續
    以時速43公里闖越該路口紅燈行駛，顯見抗告人所駕駛之上
    開營用用小客車有闖越該路口紅燈之駕駛行為，至抗告人雖
    另辯稱係因受前方遊覽車影響視線，始不慎闖越該路口紅燈
    云云，惟查依採證照片顯示，抗告人駕駛之上揭車輛行經該
    路口時，其前方之遊覽車已駛越對向之行人穿越道，而抗告
    人之營業小客車仍未進入路口，距離前方大客車尚有一段距
    離，應無妨害視線之虞等情，此並據台北市政府警察局中山
    分局97年11月7日北市警中分交字第09733952700號函函覆在
    卷，是抗告人所辯核與採證相片所示客觀事證未合，要係事
    後飾責之詞，而無足採，本件抗告人在別無任何證據下，徒
    憑空言質疑本件舉發之正確性，實難採信，原處分機關因而
    就抗告人上述違規超闖越紅燈之行為，依上開法條規定，裁
    處罰鍰新台幣2700元，並記違規點數3點，核無不當，原審
    因而認抗告人之聲明異議為無理由，而予以駁回，經核並無
    不合，抗告人之抗告意旨猶執陳詞指摘原審裁定不當，尚難
    認有理由，應予駁回。
四、據上論結，應依道路交通案件處理辦法第26條，刑事訴訟法
    第412條，裁定如主文。
中    華    民    國    98    年    2     月    13    日
                  刑事第十五庭  審判長法  官  吳昭瑩
                                      法  官  李釱任
                                      法  官  張傳栗
以上正本證明與原本無異。
不得再抗告。
                                      書記官  李佩真
中    華    民    國    98    年    2     月    16    日


司法院資訊處製作；財團法人民間司法改革基金會備份。
